【裁判字號】    98,上易,923
【裁判日期】    990203
【裁判案由】    竊盜
【裁判全文】
臺灣高等法院高雄分院刑事判決         98年度上易字第923號
上  訴  人  臺灣屏東地方法院檢察署檢察官
被      告  甲○○
上列上訴人因被告竊盜案件，不服臺灣屏東地方法院98年度易字
第486 號中華民國98年9 月30日第一審判決（起訴案號：臺灣屏
東地方法院檢察署97年度偵字第7217號），提起上訴，本院判決
如下：
    主  文
原判決撤銷。
甲○○竊盜，累犯，處有期徒刑陸月，如易科罰金，以新臺幣壹
仟元折算壹日。
    事  實
一、甲○○於民國92年間，經臺灣桃園地方法院以92年度訴字第
    864 號刑事判決判處有期徒刑9 月確定；另因贓物案件，經
    該院以90年度易字第1539號刑事判決判處有期徒刑4 月，經
    上訴駁回確定；又因贓物、傷害、贓物案件，經該院分別以
    92年度易字第498 號刑事判決判處有期徒刑4 月、以92年度
    簡字第208 號刑事簡易判決判處有期徒刑4 月、以92年度簡
    字第65號刑事簡易判決判處有期徒刑6 月，上開3 案分別確
    定後並經該院以92年度聲字第2788號裁定應執行有期徒刑1
    年而確定在案；又因贓物案件，經該院以93年度壢簡字第22
    號刑事簡易判決判處有期徒刑3 月而確定在案；上開各罪接
    續執行，於94年8 月17日縮短刑期假釋出監，嗣於94年12月
    11日保護管束期滿未經撤銷假釋，視為執行完畢。詎仍不知
    悔改，竟意圖為自己不法之所有，於97年7 月15日下午6 時
    30分前之某時許，在桃園縣楊梅鎮○○路116 巷與福羚路口
    ，竊取乙○○所有之車牌號碼0327-UP 自小客車1 部（價值
    約新臺幣4 萬元），嗣於97年7 月16日下午3 時許，甲○○
    駕駛該自小客車，行經桃園縣新屋鄉○○村○○道路時，見
    警尾隨其後，即因心虛而棄車欲行逃逸，仍為警攔查查獲。
二、案經桃園縣政府警察局中壢分局報告臺灣桃園地方法院檢察
    署呈請臺灣高等法院檢察署移轉臺灣屏東地方法院檢察官檢
    察官偵查起訴。
    理  由
壹、證據能力部分
    查本案據以認定被告犯罪事實存否之被告以外之人之言詞或
    書面陳述，被告及檢察官於本院審理時，均同意作為證據（
    本院卷頁33），而本院審酌該言詞陳述及書面陳述作成之情
    況，未見有何不適當之情形，故依刑事訴訟法第159 條之5
    第1 規規定，均得為證據。
貳、實體部分
一、訊據被告甲○○固坦承於上開時地駕駛上揭贓車為警查獲之
    事實，惟矢口否認有何竊盜犯行，辯稱：上揭車輛係伊於97
    年7 月16日凌晨2 時許，在桃園縣楊梅鎮○○路上向年籍不
    詳綽號「馬林」之成年男子借得使用，並非伊竊取云云。經
    查：
  (一)上開車輛係乙○○所有停放於桃園縣楊梅鎮○○路116 巷與
    福羚路口，而於97年7 月15日下午6 時許發現失竊等情，業
    經證人乙○○於警詢證述在卷（偵卷頁37-38 ），並有車號
    查詢汽車車籍結果、贓物認領保管單、桃園縣政府警察局車
    輛尋獲電腦輸入單等在卷可查。再被告於97年7 月16日下午
    3 時許，駕駛該自小客車，行經桃園縣新屋鄉○○村○○道
    路時為警查獲等情，亦被告坦承在卷，並有扣押筆錄、扣押
    物品目錄表在卷可查，應先認定。
  (二)被告雖以前揭情詞置辯，惟該車發現失竊之時間距被告駕駛
    該車為警查獲時，僅約1 日，而遭竊地點及被告為警查獲地
    點均為桃園縣，有密切接近之時間及地緣關係，衡情若另有
    行竊之人，應無在大費週章竊得該車後，立即將之任意轉手
    予他人之理，自可推論該車於失竊後至尋獲時，均為被告所
    持有無疑；且被告就其所指「馬林」之男子之真實姓名年籍
    ，始終無法明確交代，亦不知其所在，顯見其與「馬林」並
    不熟識，而無任何信賴關係，則「馬林」何以輕易提供該車
    供其使用，被告嗣後又如何返還車輛？是以被告上開所辯，
    尚與常情未合，該「馬林」之男子，無非任意杜撰，不足採
    信。
  (三)再被告為警攔查前，曾因心虛欲行棄車逃逸等情，亦據被告
    供承在卷（警卷頁12、本院卷46），若該被告未竊取該車，
    見警何需心虛棄車？被告於本院審理時，雖另以係因其另案
    通緝，為避追查始行棄車云云置辯，惟被告於警方第一次詢
    問時，即已供明伊不知道被通緝，沒有收到法院文書等語，
    顯見其為警查獲前根本不知道其另案已被通緝之事實，足見
    其確有行竊後心虛而行棄車之情形，其上開所辯，純係嗣後
    卸責之詞，不足採信。
  (四)綜上所陳，本案被告係持有贓物為警查獲，而查獲時地又與
    失竊時地有密切接近之關係，被告上開辯解復與常情未合，
    依通常之社會經驗法則，仍可合理推斷被告竊盜之犯行，本
    案事證明確，應依法論科。
二、核被告甲○○所為，係涉犯刑法第320 條第1 項之竊盜罪。
    被告前於如事實欄所列之有期徒刑執行完畢後，5 年以內故
    意再犯本件有期徒刑以上之罪，有臺灣高等法院被告前案紀
    錄表在卷可查，為累犯，應依刑法第47條第1 項之規定，加
    重其刑。
三、原審未予詳查，據為被告無罪之判決，容有違誤；檢察官上
    訴意旨指摘原判決不當，為有理由，自應由本院將原判決撤
    銷改判。爰審酌被告甲○○曾有多次犯罪前科，素行不良，
    不思正途工作，以賺取代步工具，任意行竊他人車輛，欠缺
    尊重他人財產權之觀念，且犯後未見悔意，以及上開車輛之
    價值（約4 萬元，警卷頁38）等一切情狀，爰量處如主文所
    示之刑，並諭知易科罰金之折算標準。
據上論結，應依刑事訴訟法第369 條第1 項前段、第364 條、第
299 條第1 項前段，刑法第320 條、第41條第1 項前段、第47條
第1 項，刑法施行法第1 條之1 ，判決如主文。
本案經檢察官王登榮到庭執行職務。
中    華    民    國    99    年    2     月     3    日
                  刑事第七庭    審判長法  官  莊飛宗
                                      法  官  陳明富
                                      法  官  蔡廣昇
以上正本證明與原本無異。
本件判決不得上訴。
中    華    民    國    99    年    2     月    3     日
                                      書記官  曾允志
附錄本件判決論罪科刑法條：
中華民國刑法第320條第1項
意圖為自己或第三人不法之所有，而竊取他人之動產者，為竊盜
罪，處5 年以下有期徒刑、拘役或5 百元以下罰金。

司法院資訊處製作；財團法人民間司法改革基金會備份。
